<!DOCTYPE html PUBLIC "-//W3C//DTD XHTML 1.0 Transitional//EN" "http://www.w3.org/TR/xhtml1/DTD/xhtml1-transitional.dtd">
<html xmlns="http://www.w3.org/1999/xhtml">
<head>
	<meta http-equiv="Content-Type" content="text/html; charset=iso-8859-1" />
	<title>Ymmärrä suomea</title>
	<style type="text/css" media="all">@import "css/styles.css";</style>
	<script type="text/javascript" src="swfobject.js"></script>
</head>
<body class="font-medium">
	<div id="main-wrapper">
		<div id="topbar"></div>
		<div id="main-menu">
			<table cellspacing="0" cellpadding="0" border="0" class="add-links"><tr>
				<td class="item"><img class="raquo" src="i/raquo.gif" alt="" height="7" width="4" /><a href="/ymmarra/index.php?moduli=sanakirja">Sanakirja</a></td>
				<td class="item"><img class="raquo" src="i/raquo.gif" alt="" height="7" width="4" /><a href="/ymmarra/index.php?moduli=verbit">Verbiluettelo</a></td>
				<td class="item"><img class="raquo" src="i/raquo.gif" alt="" height="7" width="4" /><a href="/ymmarra/index.php?moduli=kielioppi">Kielioppi</a></td>
			</tr></table>
			<table cellspacing="0" cellpadding="0" border="0"><tr>
				<td class="item"><img class="raquo" src="i/raquo.gif" alt="" height="7" width="4" /><a href="/ymmarra/index.php">Etusivu</a></td>
				<td class="item"><img class="raquo" src="i/raquo.gif" alt="" height="7" width="4" /><a href="/ymmarra/index.php?moduli=tekstit">Lukutekstit</a></td>
			</tr></table>
		</div>
		<div id="content">
			<table cellspacing="0" cellpadding="0" border="0" id="content-wrapper"><tr>
				<td>
					<div id="left-menu">
												<div class="header-verb"><span>Verbit</span></div>
						<div class="menu">
								<div class="init"><a href="/ymmarra/index.php?moduli=verbit&kirjain=a">A</a></div>
								<div class="init"><a href="/ymmarra/index.php?moduli=verbit&kirjain=e">E</a></div>
								<div class="init"><a href="/ymmarra/index.php?moduli=verbit&kirjain=h">H</a></div>
								<div class="init"><a href="/ymmarra/index.php?moduli=verbit&kirjain=i">I</a></div>
								<div class="init"><a href="/ymmarra/index.php?moduli=verbit&kirjain=j">J</a></div>
								<div class="init"><a href="/ymmarra/index.php?moduli=verbit&kirjain=k">K</a></div>
								<div class="init"><a href="/ymmarra/index.php?moduli=verbit&kirjain=l">L</a></div>
								<div class="init"><a href="/ymmarra/index.php?moduli=verbit&kirjain=m">M</a></div>
								<div class="init"><a href="/ymmarra/index.php?moduli=verbit&kirjain=n">N</a></div>
								<div class="init"><a href="/ymmarra/index.php?moduli=verbit&kirjain=o">O</a></div>
								<div class="init"><a href="/ymmarra/index.php?moduli=verbit&kirjain=p">P</a></div>
								<div class="init"><a href="/ymmarra/index.php?moduli=verbit&kirjain=r">R</a></div>
								<div class="init"><a href="/ymmarra/index.php?moduli=verbit&kirjain=s">S</a></div>
								<div class="init"><a href="/ymmarra/index.php?moduli=verbit&kirjain=t">T</a></div>
								<div class="init"><a href="/ymmarra/index.php?moduli=verbit&kirjain=u">U</a></div>
								<div class="init"><a href="/ymmarra/index.php?moduli=verbit&kirjain=v">V</a></div>
								<div class="init"><a href="/ymmarra/index.php?moduli=verbit&kirjain=y">Y</a></div>
								<div class="init"><a href="/ymmarra/index.php?moduli=verbit&kirjain=Ä">Ä</a></div>
						</div>					</div>
				</td>
				<td>
					<div id="main-content">
						<div id="path">
							<a href=".">Etusivu</a> &gt; <a href="/ymmarra/index.php?moduli=verbit&kirjain=T">T</a>						</div>
													<h1>TELJETÄ</h1>
						<table cellspacing="0" cellpadding="0" border="0">
							<tr>
								<td colspan="2" style="padding-bottom:10px;"><strong>Aktiivin indikatiivi</strong></td>
							</tr>
							<tr>
								<td><pre>PREESENS                   
minä      telkeän          
sinä      telkeät          
hän       telkeää          
me        telkeämme        
te        telkeätte        
he        telkeävät        

PASSIIVI
          teljetään        

IMPERFEKTI                 
         telkesin          
         telkesit          
         telkesi           
         telkesimme        
         telkesitte        
         telkesivät        

PASSIIVI
         teljettiin        

PERFEKTI
olen     teljennyt         
olet     teljennyt         
on       teljennyt         
olemme   teljenneet        
olette   teljenneet        
ovat     teljenneet        

PASSIIVI
on       teljetty          

PLUSKVAMPERFEKTI
olin     teljennyt         
olit     teljennyt         
oli      teljennyt         
olimme   teljenneet        
olitte   teljenneet        
olivat   teljenneet        

PASSIIVI
oli      teljetty          
</pre></td>
								<td>&nbsp;&nbsp;&nbsp;</td>
								<td><pre>    KIELTOMUOTO
    en        telkeä
    et        telkeä
    ei        telkeä
    emme      telkeä
    ette      telkeä
    eivät     telkeä


    ei        teljetä

   
    en        teljennyt
    et        teljennyt
    ei        teljennyt
    emme      teljenneet
    ette      teljenneet
    eivät     teljenneet


    ei        teljetty


      en      ole teljennyt
      et      ole teljennyt
      ei      ole teljennyt
      emme    ole teljenneet
      ette    ole teljenneet
      eivät   ole teljenneet


      ei      ole teljetty


      en    ollut  teljennyt
      et    ollut  teljennyt
      ei    ollut  teljennyt
      emme  olleet teljenneet
      ette  olleet teljenneet
      eivät olleet teljenneet


      ei    ollut  teljetty
</pre></td>
							</tr>
						</table>
						<table cellspacing="0" cellpadding="0" border="0">
							<tr>
								<td colspan="2" style="padding-bottom:10px;"><strong>Aktiivin konditionaali</strong></td>
							</tr>
							<tr>
								<td><pre>PREESENS
minä     telkeäisin        
sinä     telkeäisit        
hän      telkeäisi         
me       telkeäisimme      
te       telkeäisitte      
he       telkeäisivät      

PASSIIVI
         teljettäisiin     

PERFEKTI
olisin   teljennyt         
olisit   teljennyt         
olisi    teljennyt         
olisimme teljenneet        
olisitte teljenneet        
olisivat teljenneet        

PASSIIVI
olisi    teljetty          
</pre></td>
								<td>&nbsp;&nbsp;&nbsp;</td>
								<td><pre> 
      en          telkeäisi
      et          telkeäisi
      ei          telkeäisi
      emme        telkeäisi
      ette        telkeäisi
      eivät       telkeäisi


      ei          teljettäisi


      en olisi    teljennyt
      et olisi    teljennyt
      ei olisi    teljennyt
      emme olisi  teljenneet
      ette olisi  teljenneet
      eivät olisi teljenneet


      ei olisi    teljetty
</pre></td>
							</tr>
						</table>
						<table cellspacing="0" cellpadding="0" border="0">
							<tr>
								<td colspan="2" style="padding-bottom:10px;"><strong>Aktiivin potentiaali</strong></td>
							</tr>
							<tr>
								<td><pre>PREESENS
minä     teljennen         
sinä     teljennet         
hän      teljennee         
me       teljennemme       
te       teljennette       
he       teljennevät       

PASSIIVI
         teljettäneen      

PERFEKTI
lienen   teljennyt         
lienet   teljennyt         
lienee   teljennyt         
lienemme teljenneet        
lienette teljenneet        
lienevät teljenneet        

PASSIIVI
lienee   teljetty          
</pre></td>
								<td>&nbsp;&nbsp;&nbsp;</td>
								<td><pre> 
      en          teljenne
      et          teljenne
      ei          teljenne
      emme        teljenne
      ette        teljenne
      eivät       teljenne


      ei          teljettäne


      en    liene teljennyt
      et    liene teljennyt
      ei    liene teljennyt
      emme  liene teljenneet
      ette  liene teljenneet
      eivät liene teljenneet


      ei    liene teljetty
</pre></td>
							</tr>
						</table>
						<table cellspacing="0" cellpadding="0" border="0">
							<tr>
								<td colspan="2" style="padding-bottom:10px;"><strong>Aktiivin imperatiivi</strong></td>
							</tr>
							<tr>
								<td><pre>PREESENS

(sinä)   telkeä            
(hän)    teljetköön        
(me)     teljetkäämme      
(te)     teljetkää         
(he)     teljetkööt        

PASSIIVI
         teljettäköön      

PERFEKTI

ole      teljennyt         
olkoon   teljennyt         
olkaamme teljenneet        
olkaa    teljenneet        
olkoot   teljenneet        

PASSIIVI

olkoon   teljetty          
</pre></td>
								<td>&nbsp;&nbsp;&nbsp;</td>
								<td><pre> 

      älä         telkeä
      älköön      teljetkö
      älkäämme    teljetkö
      älkää       teljetkö
      älkööt      teljetkö


      älköön      teljettäkö



      älä ole       teljennyt
      älköön olko   teljennyt
      älkäämme olko teljenneet
      älkää olko    teljenneet
      älkööt olko   teljenneet



      älköön olko   teljetty
</pre></td>
							</tr>
						</table>
						<table cellspacing="0" cellpadding="0" border="0">
							<tr>
								<td colspan="2" style="padding-bottom:10px;"><strong>Verbin nominaalimuodot</strong></td>
							</tr>
							<tr>
								<td><pre>I INFINITIIVI              

Lyhyempi muoto:            
         teljetä           

Pitempi muoto:             
         teljetäkseni      
         teljetäksesi
         teljetäkseen
         teljetäksemme
         teljetäksenne
         teljetäkseen

III  INFINITIIVI           

inessiivi    telkeämässä   
elatiivi     telkeämästä   
illatiivi    telkeämään    
adessiivi    telkeämällä
abessiivi    telkeämättä   
instruktiivi telkeämän     
                           
Passiivi
instruktiivi teljettämän   
                           
                           
</pre></td>
								<td>&nbsp;&nbsp;&nbsp;</td>
								<td><pre> II INFINITIIVI

 inessiivi    teljetessä
 instruktiivi teljeten

 Passiivi
 inessiivi    teljättäessä






   IV INFINITIIVI

   nominatiivi  telkeäminen
   partitiivi   telkeämistä
     

   I PARTISIIPPI 
   aktiivi      telkeävä
   passiivi     teljettävä

   II PARTISIIPPI 
   aktiivi      teljennyt
   passiivi     teljetty
</pre></td>
							</tr>
						</table>

					</div>
				</td>
			</tr></table>		</div>
		<div id="footer"><a href="http://www.oph.fi/"><img src="i/oph_logo_ymmarrasuomea.gif" width="157" height="35" alt="OPH" /></a></div>
	</div>
</body>
</html>
